【裁判字號】    98,抗,363
【裁判日期】    980303
【裁判案由】    停止執行
【裁判全文】
臺灣高等法院民事裁定                   98年度抗字第363號
抗  告  人  甲○○
            乙○○
上列抗告人因與相對人花旗 (台灣)商業銀行股份有限公司間停
止執行事件，對於臺灣士林地方法院中華民國97年11月28日所為
裁定提起抗告，本院裁定如下：
    主  文
抗告駁回
抗告程序費用由抗告人負擔。
    理  由
一、按強制執行法關於強制執行程序之進行，僅有停止執行及延
    緩執行之規定（見強制執行法第10條及第18條規定），並無
    執行法院於執行債務人爭執執行名義之實質內容時，應暫緩
    執行，以待執行債務人陳述意見之規定。
二、本件相對人於民國97年8月1日以原法院於94年11月30日作成
    之94年度拍字第955號拍賣抵押物確定裁定為執行名義， 聲
    請就抗告人乙○○信託登記予抗告人甲○○名下之不動產抵
    押物實施強制執行（ 見原法院卷第2頁背面之拍賣抵押物裁
    定及第10頁至第13頁之土地及建物登記簿謄本、及台北市中
    山地政事務所不動產權利異動索引）。經原法院受理並進行
    鑑價完畢，於命抗告人就底價陳述意見時，抗告人以：相對
    人所主張之抵押權乃最高限額抵押權，而其所擔保之債權額
    及擔保範圍仍待兩造會算確認，且不應包括抗告人乙○○為
    第三人第一商標股份有限公司為保證所生之債權，故應由相
    對人提起確認之訴，確認擔保債權範圍及金額，並應於獲得
    確定判決前，暫緩強制執行程序之進行云云，聲明異議。並
    在本院重申：原法院應依新修正非訟事件法第74條規定，准
    其等就最高限額抵押權之擔保債權事項有陳述意見之機會後
    再為拍賣，以補正上開94年度拍賣抵押物裁定於裁定前未通
    知其等陳述意見之瑕疵，亦即於法定程序完備前暫緩拍賣公
    告 。況且其等始終未收受上開94年度拍字第955號裁定，並
    未能就該裁定違背法令之瑕疵提起救濟，故亦有暫緩執行俟
    其等陳述意見後再續進行執行程序云云。
三、經查系爭 94年度拍字第955號拍賣抵押物裁定所載之當事人
    係曾萍（見原法院卷第2頁背面）， 並非抗告人，故依法並
    無應送達予抗告人之情形。又抗告人所云為該裁定之法院違
    反修正後非訟事件法第74條規定，未通知抗告人陳述意見，
    及抗告人關於擔保債權範圍及擔保債權金額等之爭執，或屬
    執行名義作成前之程序事項，或屬抗告人與相對人間實體上
    之問題，均非本件強制執行程序中有關執行方法或執行程序
    之事宜，抗告人以原法院未暫緩執行以俟補正上開執行名義
    作成前之程序瑕疵，及兩造間實體爭執獲得解決，而聲明異
    議，顯與強制執行法第12條規定不符。從而，原法院所為駁
    回抗告人聲明異議之裁定，並無不合。抗告論旨仍執前詞指
    摘原裁定不當，求予廢棄改判，為無理由。
四、據上論結，本件抗告為無理由，爰裁定如主文。
中    華    民    國    98    年    3     月    3     日
                    民事第十六庭
                        審判長法  官  劉靜嫻
                              法  官  呂淑玲
                              法  官  謝碧莉
正本係照原本作成。
本裁定除以適用法規顯有錯誤為理由，不得再抗告。如提起再抗
告，應於收受後10日內委任律師為訴訟代理人向本院提出再抗告
狀。並繳納再抗告費新台幣１千元。
中    華    民    國    98    年    3     月    4     日
                              書記官  李翠齡


司法院資訊處製作；財團法人民間司法改革基金會備份。
